# 经销商返点会计处理

提问人：frankyao1210 时间：2013-06-26 18:10:09
某公司主要采取经销商买断销售的销售模式，每年年初给经销商制定业绩指标，完成指标给予销售量或销售额5%的返点，采取以产品按出厂价的方式进行结算。请问以下会计处理是否合理？ 1 、当年实现销售 100 万 借 应收 117 贷 收入 100 、 应缴增值税17 2、年终考核计提返点 借：收入 5 、应缴增值税0.85 贷应收5.85 3、下年返点结算 借 应收5.85 贷 收入 5 、 应缴增值税0.85谢谢

回答人：chenyiwei
1 、请注意对照增值税的相关规定，考虑此情况下（尤其是折扣和原销售额没有开在同一张发票上的情况下）是否允许冲减增值税销项税额。 2 、关注结算方式，是直接冲减期末已确认的应收款项，还是到下期销售时抵减下期开票额。如果抵减下期开票额，期末应收款项仍正常结算，则不能直接贷记应收款项，而应贷记预计负债，到下期销售确认开票时借：预计负债，借：应收帐款，贷：营业收入，贷：应交增值税。